【裁判字號】    88,上訴,1000
【裁判日期】    890627
【裁判案由】    殺人等
【裁判全文】
臺灣高等法院刑事判決                          八十八年度上訴字第一號
    上  訴  人  臺灣臺北地方法院檢察署檢察官
    上  訴  人
    即  被  告  戊○○
    選任辯護人  趙元昊
右上訴人因被告殺人等案件，不服臺灣台北地方法院八十八年度重訴緝字第一號，中
華民國八十八年二月十一日第一審判決（起訴案號：臺灣台北地方法院檢察署八十五
年度偵字第二二七七二號、第二三一一八號、第二七九八五號）提起上訴，本院判決
如左：
    主  文
上訴駁回。
    事  實
一、戊○○綽號「小寶」，與甲○○（經本院另案八十八年上更（一）字第三０七號
    判處有期徒刑二年六月確定在案）於八十五年十月上旬某日，在臺北縣新店市○○路○段吳祈賢經營之「東京小鋼珠店」內，遭該店內人員毆打而心生不滿，思
    欲報復，遂於八十五年十月十二日凌晨，由甲○○約丁○（已經本院另案八十九
    年度上更（一）字第二三０號判處有期徒刑二年確定在案）、乙○○（經本院另
    案八十八年上更（一）字第三０七號判處有期徒刑一年十月確定在案）前往臺北
    市○○區○○路二段李春華（五十八年七月三十一日生，未據起訴）所開設之圓
    圓茶坊，同日凌晨二時許，甲○○到達上址，隨即由甲○○駕駛車輛搭載丁○、
    乙○○前往臺北市○○路○段七十六巷二十三號二樓乙○○住處旁巷內，拿取甲○○所有之鐵棍二枝、木棍一枝（事後僅剩一支鐵棍扣案，其餘支鐵棍及木棍均
    以逸失），再至前開東京小鋼珠店。隨後李春華因聽聞甲○○等人將赴東京小鋼
    珠店為甲○○、戊○○報復滋事，乃以呼叫器聯絡丙○○（經本院另案八十八年
    上更（一）字第三０七號有期徒刑八年，並經最高法院八十八年度台上字第七四
    三五號駁回上訴確定在案），並邀在茶坊內之戊○○另駕車至小鋼珠店，而李春
    華行前未告知丁○與甲○○、乙○○、丙○○、戊○○等人，竟私自攜帶二把具
    有殺傷力之手槍，一把為捷克製 9MM半自動手槍及子彈數發，由其自己使用，另
    把不詳廠牌可發射子彈具殺傷力之手槍及子彈數發，則於到達小鋼珠店後交付丙○○，囑丙○○持槍作為防身之用，於途中戊○○另打電話給陳志佳（業經台灣
    台北地方法院八十七年度重訴緝字第四號判決無罪在案）向其借用具紅外線瞄準
    器無殺傷力之玩具槍一把，並請陳志佳自行搭車至上開小鋼珠店現場交付以為助
    陣。
二、丁○與甲○○、乙○○、戊○○、丙○○、李春華於到達前開小鋼珠店後，共同
    基於傷害之犯意，由丁○持木棍、甲○○、乙○○各持鐵棍、丙○○持可發射子
    彈具有殺傷力之不詳廠牌手槍及子彈數發在旁把風，戊○○、李春華則在場助勢
    ，其等共同將在東京小鋼珠店前，坐在林武堂所有車牌號碼ＦＫ－０一０八號自
    用小客車內擔任把風之林武堂及廖永群二人拖出車外，且將該小客車玻璃砸毀、
    車身損壞（毀損部分，未據起訴），旋由丁○、乙○○分持木棍、鐵棍毆擊廖永
    群，致廖永群受有頭部外傷、左手二、三指骨骨折，四、五指掌骨折等傷，另由
    甲○○持鐵棍毆打林武堂（李春華適見甲○○毆打林武堂，遂以其攜帶之上開手
    槍及子彈，單獨另行基於殺人之犯意，連續擊發其手中之槍七發，射中林武堂腹
    部），林武堂因甲○○之毆打，致其受有右頸、左頸部三處傷痕，深度為五至七
    公分不等，胸部左側第三至第七肋骨骨折，左、右前臂分別有三十×五及二十八
    ×八公分挫傷皮下出血，左手肘內側有十×八公分挫傷性皮下出血，右膝部在膝
    關節上方有二．五×０．五公分擦裂傷，關節下方有三×０．五×０．四公分鈍
    裂傷，使其身體軀幹及四肢受有多處擦傷及鈍裂傷，又因李春華另行開槍致貫穿
    其腹部致失血性休克及呼吸性窒息死亡。甲○○等人於傷害廖永群、林武堂之際
    ，陳志佳適攜持玩具手槍到達前址，因陳志佳開啟該槍上之紅外線瞄準器，紅色
    光點在場掃瞄，引起丙○○誤會，以為係該小鋼珠店之人出來支援，遂單獨另行
    基於殺人之故意，朝陳志佳擊發二槍，致陳志佳右肘貫通穿刺傷合併肌腱血管損
    傷，甲○○等人因見林武堂、廖永群受傷，各人等即乘亂逃逸，陳志佳則自行搭
    乘計程車赴慶生醫院治療，始幸免於難。
三、同日下午李春華約乙○○、丁○、丙○○在台北市統領百貨見面，四人至巷內某
    一泡沫紅茶店商討如何應對，李春華因於八十五年四月間甫假釋出獄，遂對乙○○、丁○佯稱林武堂係被棍棒打死，並告以：此一情形僅係過失致死，為了不要
    大家全部面對審判，由丁○及乙○○負擔全部責任，且因現場有人開槍，所以必
    須繳交槍枝，因此要乙○○、丁○其中一人承認開槍，惟可堅稱在場僅係對空鳴
    槍，乙○○、丁○誤認林武堂係因其等棍棒毆擊致死，自首可減輕刑責，乃同意
    李春華之提議，經由李春華安排於當日晚間，向台北市政府警察局刑事警察大隊
    警員葉敏中自首，並由李春華囑丙○○帶葉敏中至台北市○○路○段路旁機車置
    物箱內取出李春華在現場擊發之上開捷克製9MM 具殺傷力之半自動手槍一支、子
    彈八顆（經鑑定試射貳顆），丁○原欲自首其持有槍枝，後因乙○○顧及丁○之
    女友懷孕，乃改換由乙○○出面承認持有槍枝至該鋼珠店現場，嗣於警訊中乙○○、丁○發現林武堂非棍傷致死，原欲供出實情，後經李春華代為委任之唐肇豪
    律師告知不能翻供否則會影響自首效力，致乙○○、丁○於警訊及偵查中均不敢
    供認實情，迨於原審法院調查時始供出其等僅係為毀損該鋼珠店及傷害店內人員
    而至該址，並無攜槍殺人。上址現場經警查獲已擊發彈殼九發，其中七發經警比
    對與李春華囑丙○○交出之前開捷克製9MM 手槍相同，另二發彈殼則係另一支尚
    未扣案之不詳廠牌可發射子彈具殺傷力之手槍所擊發。
四、案經被害人林武堂之配偶蘇慧容、被害人廖永群訴由台北市政府警察局及台北縣
    警察局新店分局移送臺灣臺北地方法院檢察署檢察官偵查起訴。
    理  由
甲、被訴傷害罪部分：
一、訊之上訴人即被告戊○○對於與同案被告甲○○於八十五年十月上旬某日，在臺
    北縣新店市○○路○段吳祈賢經營之「東京小鋼珠店」內，遭該店內人員毆打而
    心生不滿，又於八十五年十月十二日凌晨，由甲○○約被告丁○、乙○○前往臺
    北市○○區○○路二段李春華所開設之圓圓茶坊聚集，之後攜械前去上開東京小
    鋼珠店，隨後李春華因聽聞甲○○等人將赴東京小鋼珠店為甲○○、戊○○報復
    滋事，乃以呼叫器聯絡被告丙○○，並邀當時亦在該茶坊內之其另駕車至小鋼珠
    店，於途中有被告陳志佳聯絡，陳志佳嗣後自行搭車至上開小鋼珠店現場。丁○
    與甲○○、乙○○、丙○○、李春華於到達前開小鋼珠店後，由丁○持木棍、甲○○、乙○○各持鐵棍、丙○○在旁把風，李春華則在場助勢，甲○○等共同將
    在東京小鋼珠店前，坐在林武堂所有車牌號碼ＦＫ－０一０八號自用小客車內擔
    任把風之林武堂及廖永群二人拖出車外，且將該小客車玻璃砸毀、車身損壞（毀
    損部分，未據起訴），旋由丁○、乙○○分持木棍、鐵棍毆擊廖永群，致廖永群
    受有頭部外傷、左手二、三指骨骨折，四、五指掌骨折等傷，另由甲○○持鐵棍
    毆打林武堂成傷等情固不否認，但矢口否認有何與被告甲○○、乙○○、丙○○
    、丁○、李春華等人有何共同傷害被害人林武堂、廖永群之犯意，並辯稱：其雖
    在東京小鋼珠店遭人修理而心生不滿，但因畏懼對方之勢力，以致不敢有報復之
    念，在圓圓茶坊見到甲○○、丁○、乙○○等人時，因急欲如廁所以並未與渠等
    對談，不知其等要出發前去東京小鋼珠店尋仇報復，之後乃因李春華知悉甲○○
    、丁○、乙○○等人要前去東京小鋼珠店尋仇報復，以言詞刺激其，其迫於無奈
    乃駕車隨同李春華、丙○○前去瞭解，於到達目的時，其仍留在車上並未下車，
    並不知李春華有攜槍前往；又於前往東京小鋼珠店途中，適巧接獲陳志佳之來電
    ，陳志佳詢問其在做什麼，其據實以告，要去東京小鋼珠店，因為已有朋友前去
    該店要教訓人，其與另二名朋友要前去瞭解看看，陳志佳聞悉後甚為興奮，並主
    動表明要攜帶一把玩具槍前來助陣，其聽悉後極為不悅立即加以斥責；由此可知
    被告與被告甲○○、乙○○、丙○○、丁○、李春華等人並無參與傷害被害人林
    武堂、廖永群之謀議或行為分擔云云。
二、經查，被告與同案被告甲○○等人毆打廖永群、林武堂一節，業據甲○○、乙○○、丁○、丙○○等人於台灣台北地方法院八十五年度重訴字第六六號、本院八
    十八年度上更（一）字第三０七號、本院八十九年度上更（一）字第二三０號一
    案中陳述綦詳，核與告訴人廖永群所述傷害情節相符，廖永群被毆受有頭部外傷
    ，左手二、三指骨骨折，四、五指掌骨骨折，有診斷證明書一紙可稽，而林武堂
    被毆受有右頸、左頸部三處傷痕，深度為五至七公分不等，胸部左側第三至第七
    肋骨骨折，左、右前臂分別有三十×五及二十八×八公分挫傷皮下出血，左手肘
    內側有十八公分挫傷性皮下出血，右膝部在膝關節上方有二．五×０．五公分擦
    裂傷，關節下方有三×０．五×０．四公分鈍裂傷，此有臺灣高等法院檢察署法
    醫中心鑑定書在卷可據，並有證人吳祈賢於警訊中證述在卷，另有照片二十三幀
    在卷可稽。被告雖辯稱：並未於事前與甲○○等人謀議共同為前揭傷害云云。但
    查，本件事端之肇因洵係出於被告與甲○○先前在東京小鋼珠店遭人毆打修理，
    其等思圖尋仇報復所致；再者若非被告與甲○○共同思圖報復，甲○○、丁○、
    乙○○本無前往李春華所經營之圓圓茶坊聚集謀議之必要，李春華亦不至再邀集
    丙○○一同前往，且當時不在場之陳志佳事後亦自行攜帶玩具手槍前去助陣，無
    非係因被告於電話中之邀集，否則何以至此。又被告自承當時於甲○○、丁○、
    乙○○等人在圓圓茶坊謀議報復時在場，衡情其身為被毆打修理之當事者，焉有
    不知悉甲○○等人聚集謀議之目的；又於其供承於甲○○等人出發前去尋仇後，
    李春華有以言語（不外：本件事情均因其與甲○○被毆打修理，其他之人均係替
    其與甲○○出面討回公道等等話語）刺激其屬實，且其之後並帶同不知地點之李
    春華、丙○○前去東京小鋼珠店，竟推稱：不知李春華等人要前去傷害滋事云云
    ，孰人置信。被告若無與其他同案被告甲○○、李春華等人共同謀議本件犯行，
    斷不至會一同前去現場，並於衝突發生時在現場停留。綜上，被告因前受「東京
    小鋼珠」店內人員毆打，心生怨懟，遂與甲○○等人謀議教訓該店人員，並隨同
    甲○○、李春華等人攜帶棍棒前往滋事至為明確，縱其未曾親自出手毆打，然其
    對於毆打廖永群、林武堂之行為仍有分擔之效果，仍應就其參與傷害行為負其責
    任。本案事證明確，被告此部分犯行應堪認定。
三、核被告戊○○與甲○○、丁○、乙○○、丙○○一同至東京小鋼珠店毆打被害人
    林武堂、廖永群成傷，核其所為，係犯刑法第二百七十七條第一項傷害罪。又被
    告與甲○○等人就上開犯行有犯意聯絡及行為分擔，應論以共同正犯。原審審酌
    被告之素行、品行、犯罪之動機、目的、手段、所生危害及犯罪後之態度等一切
    情狀，有期徒刑十月，以示懲儆。又扣案之被告等犯罪之鐵棍一支，係同案被告
    甲○○所有，此經甲○○自承在卷，因屬其等犯罪所用之物，原審依法宣告沒收
    。至被告丁○、乙○○犯罪時所持有之另一支鐵棍、木棍，業據被告丁○、乙○○供明已棄置而未扣案，亦非屬違禁物，為免執行困難，爰不為沒收之諭知。其
    認事用法俱無違誤，量刑亦屬允洽。被告執前詞上訴指摘原判決不當，為無理由
    ，應予駁回。
乙、被訴殺人罪部分
一、公訴意旨另以：同案被告甲○○等人共同開槍射擊林武堂腹部一槍，致林武堂傷
    重不治死亡，被告亦犯有共同殺人罪嫌云云。
二、按犯罪事實應依證據認定之，無證據不得推定其犯罪事實，又不能證明被告犯罪
    者，應諭知無罪之判決，刑事訴訟法第一百五十四條及第三百零一條第一項分別
    定有明文。又刑事訴訟法上所謂認定事實之證據，係指足以認定被告確有犯罪行
    為之積極證據而言，該項證據自須適合於被告犯罪事實之認定，始得採為斷罪資
    料；事實之認定應憑證據，如未發現相當證據，或證據不足以證明，自不能以推
    測或擬制之方法，以為裁判之基礎。又共同被告所為不利於己之陳述，固得採為
    其他共同被告犯罪證據，惟此項不利之陳述，須無瑕疵可指，而就其他方面調查
    ，又與事實相符，始得採為其他共同被告犯罪事實之認定；且此項不利之供述，
    依同法第一百五十六條第二項之規定，仍應調查其他必要之證據，以察是否與事
    實相符，自難專憑此項供述，為其他共同被告犯罪事實之認定。最高法院二十九
    年上字第三一○五號、四十年台上字第八六號、四十六年度台上字第四一九號、
    三十一年度上字第二一二三號著有判例可資參照。
三、訊之被告戊○○堅決否認有共同殺人犯行，辯稱：不知有人攜帶槍械到場，更不
    知有人開槍等語。經查，據同案被告丁○、乙○○於台灣台北地方法院八十五年
    重訴字第六六號一案中陳稱：伊等於八十五年十月十二日凌晨因被告甲○○約多
    位友人在木柵圓圓茶坊店聚會，其間甲○○要大家前去教訓東京小鋼珠店之人，
    因此大夥即帶棍棒，分乘二車前往，伊等與甲○○先行共乘一輛汽車，並取出甲○○事先準備好之鐵棒，李春華與戊○○、丙○○搭另一部汽車前往，伊等到達
    該鋼珠店後見停放該店前汽車內有二人，即拉出一人以棍棒毆打（後來知悉為廖
    永群），另一人則由甲○○拖出車外毆打（後來知悉為林武堂），在毆打過程突
    然聽到槍聲，伊等不知道槍聲何來而連忙蹲下，待無槍響方分別逃逸，當日白天
    ，李春華約伊等與丙○○在統領百貨附近之某泡沫紅茶店商討如何應對，當時李
    春華誤導伊等以為死者係被棍棒打死，並告以此一情形係過失致死，為了不要大
    家全部面對審判，由伊等扛起全部責任即可，並宣稱其有朋友在台北市刑大可以
    擺平此事，伊等信以為真，基於義氣而應允，李春華另謂因現場有人開槍，所以
    須繳交槍枝，因此要伊等其中一人承認有開槍，惟可堅稱在場僅係對空鳴槍，當
    時伊等以為死者係被棍棒打死，因此認持棍棒毆打者，罪責較重，而持槍者罪責
    較輕，被告乙○○又顧及丁○之妻已有身孕，乃商議自首時供稱係乙○○持棍棒
    ，丁○持槍，李春華並要伊等稱該槍枝係「蔡董」寄放，當時李春華刻意隱瞞死
    者林武堂係被其槍殺之事實，伊等完全不知此係李春華所設圈套，乃於當日向台
    北市刑大自首，於做筆錄時方知死者並非棍毆致死，係遭人槍擊而亡，被告乙○○即不願為人頂罪，但伊等在市刑大自首時，李春華不斷以電話與警員葉敏中保
    持連繫，俟被告乙○○發現被騙不願頂罪，葉敏中即將行動電話交予丁○，丁○
    即於電話中與李春華交談，待被告丁○仍決定繼續頂罪，乙○○顧及自幼一起長
    大之情形，乃欲自行扛起全部責任，於警訊及偵查中稱係其攜帶槍枝至現場開槍
    ，其後，伊等於偵查中屢欲供出實情，皆遭選任辯護人唐肇豪律師阻止，其稱翻
    供若說出實情，非但無解於罪責，自首亦將不成立，後經洽詢律師趙元昊，始知
    翻供據實陳述，並不動搖自首之效力（最高法院七十年度台上字第六八一九號刑
    事判決），遂於地院調查供出實情，死者林武堂係李春華攜帶槍枝臨時起意開槍
    打死，伊等並不知李春華攜帶槍枝至現場，並無殺人犯意之聯絡，實難謂係殺人
    之共同正犯，本案案情原屬單純，然因李春華城府甚深，騙伊等自首，並自己出
    面作證，以圖坐實伊等罪責，為防止伊二人翻供並找律師哄騙，令伊等不敢據實
    陳述，致使案情錯綜複雜等語。另同案被告丙○○亦稱：伊並未殺害林武堂，林
    某是被李春華所殺，扣案之 9MM手槍係由李春華持有，且該槍枝經刑事警察局彈
    道比對確認在案，伊於案發當時，係李春華打呼叫器要其至圓圓茶坊，李說甲○○到東京小鋼珠店砸店，一道去看看，到達現場後，李春華就拿出一把手槍，要
    伊持之防身，伊並無持槍殺林武堂之犯意，甲○○等人當時已在砸車，伊僅在旁
    觀看，未將手槍取出，如伊有意殺人，無庸攜帶棍棒先行砸車，可直接持槍殺人
    ，李春華開槍射殺林武堂之行為，係其臨時起意，伊並不知情，與李春華並無共
    同殺人之犯意聯絡等語。另同案被告甲○○於偵查中亦稱：「（問：何人殺害林
    武堂？）我只是用棒子打他，是用鐵棒打他。而李春華拿槍打的，他拿的是手槍
    ，當場有丁○、乙○○在場，而丁○、乙○○也是拿棍子打他」（偵字第一一二
    五八號卷第十九頁），另於前開案件審理時亦稱李春華有到現場開槍，其親眼見
    到李春華開槍等語（見台灣台北地方法院八十六年六月十日訊問筆錄），是依同
    案被告丁○、乙○○、丙○○、甲○○等人上開證詞，可知真正開槍射擊林武堂
    者，應為案外人李春華，非本案被告戊○○，而李春華係在到達現場時，始將其
    所攜帶之二把槍械其中一把交付丙○○，另以其所留存之槍枝射殺林武堂，在此
    之前，丙○○等人均不知李春華攜帶槍械，更不知其竟爾持槍射擊林武堂，是李
    春華既未告知他人謂其攜有槍枝，復未表示將持槍殺人，被告戊○○如何知悉李
    春華下車前往現場後，將有如何舉動？即李春華於上開台灣台北地方法院八十五
    年重訴字第六六號一案警訊中亦稱：「（問：當天發生情形如何？）八十五年十
    月十二日（按應為十月十一日）晚上十二時，我於我所經營之圓圓茶坊準備結帳
    ，綽號ＫＫ之甲○○進來找在店中的乙○○、丁○，那時ＫＫ全身是傷，他們在
    辦公室裏密談，因我和ＫＫ感情不好，所以並未和他們討論．．七、八分鐘後，
    寶寶（指戊○○）也進來店內，當時他似乎有傷，問ＫＫ後也直接到辦公室了，
    約二十分鐘，丁○用樓上辦公室的對講機叫我扣機叫阿安（指丙○○）來店內，
    十五分鐘後，阿安從對面家裏趕來店內，他來後我告訴丁○找他在樓上．．大約
    三點的時候，丁○要我幫他借一部車，我告訴他借車找阿安就好了，他叫我過來
    店裏一趟，我約三點多騎機車到店內，在店門口有二台車、機車四台，他們人都
    在車內，店門已關丁○下車跟我說，他們要去談事情，要到新店一趟．．在店內
    等了二十分鐘．．但他們沒回來，我即騎機車來，我回頭和他們會合，當時共有
    一台車，丁○下車，衣服沾血，神情緊張，告訴我出事情了，並交給我一把槍，
    三顆子彈，叫我將它藏起來，後來大家都各自分手走了。當天早上十一時寶寶（
    指戊○○）打電話至我使用的行動電話，告訴我出事了，並叫我設法通知丁○他
    們，出事了，二個人中，一個人重傷，一個人可能會死，我扣機丁○，．．約下
    午一時在台北統領百貨見面，後來到了統領，我先見到阿安（指丙○○），陸續
    又碰到丁○、乙○○、後來大家到巷子泡沫茶店．．直到店內大家將事情談開，
    我才知道事情的所有經過」「（整件槍擊案，分工情形及個人死傷狀況如何？）
    那天由乙○○、丙○○、寶寶等開一台車，甲○○、丁○開另一台車，由我的店
    （圓圓茶坊）出發至新店東京小鋼珠店，乙○○他們車先到，車先停於紅綠燈路
    口旁等甲○○他們來，未及協調下，甲○○他們車到後即下車打人，丁○拿木棒
    衝出打人，乙○○等人也趕至，這時乙○○發現有人從小鋼珠店拿紅外線的東西
    出來，乙○○即朝半空四十五度方向開槍，之前乙○○有說他是先聽到有人開槍
    的，始跟著開槍，場面混亂，後來丁○搭乙○○的車返回」、「（後來你怎麼處
    理他們交給你的槍？這把槍是誰使用的？誰當面交給你的？）後來我將槍放於景
    美興隆路口的一部朋友機車上，之後聯絡市刑大偵七隊偵查員葉敏中安排自首的
    事情，槍由葉敏中帶同阿安去取出，這把槍是乙○○所使用的，當時是丁○下車
    拿給我的。」等語（見偵字第二三一一八號卷第五十七頁反面），未語及本案被
    告戊○○曾在案發現場毆打或槍擊等情，綜觀上開同案被告所述，足見本案槍擊
    事件發生時，被告戊○○並未在槍擊現場，是公訴人僅以本案中發生槍擊事件，
    林武堂並因此死亡，即認為被告戊○○亦有殺人犯行云云，恐嫌速斷，就本案過
    程而言，被告戊○○明知且共同參與者，僅傷害犯行部分，至殺人部分行為，已
    超出其犯意聯絡及行為分擔範圍，屬共犯李春華個人之過剩行為，當不應由被告
    戊○○共負其責，戊○○應僅就其參與之傷害犯行負其罪責。又查觀諸卷附本院
    八十八年度上更（一）字第三０七號、八十九年度上更（一）字第二三０號判決
    ，該二案審理結果亦認定被告、甲○○、乙○○、丁○、丙○○等人於其等出發
    前去東京小鋼珠店尋仇報復時，均不知情李春華竟私自攜帶二把具有殺傷力之手
    槍，其中一把由渠自己持用，另一把於到達現場後交由丙○○作為防身之用，並
    因使判決被告甲○○、乙○○、丁○均不成立殺人罪確定在案。此外，復查無其
    他積極證據證明被告戊○○有公訴意旨所指此部份犯行，既無法證明被告犯罪，
    而公訴人就被告此部份犯行復認為與上開有罪部分行為間係基於個別犯意之行為
    ，為不同之二罪，依上開說明，自應就被告此部份被訴事實為無罪之諭知。原審
    就此被告被訴殺人部分諭知被告無罪，於法自無不合。檢察官上訴主張被告與共
    同被告丁○、甲○○、乙○○等人應犯有共同殺人罪嫌云云，因而指摘原判決不
    當，為無理由，應予駁回。
丙、據上論斷，應依刑事訴訟法第三百六十八條，判決如主文。
本案經檢察官林占青到庭執行職務。
中      華    民     國    八十九   年      六        月    二十七      日
                             臺灣高等法院刑事第九庭
                                 審判長法  官  李  文  成
                                       法  官  官  有  明
                                       法  官  周  盈  文
右正本證明與原本無異。
被告不得上訴。
檢察官如不服本判決應於收受送達後十日內向本院提出上訴書狀，其未敘述上訴之理
由者並得於提起上訴後十日內向本院補提理由書（均須按他造當事人之人數附繕本）
。
                                       書記官  余  姿  慧
中     華     民     國    八十九   年      六        月    二十八      日
附錄：本判決論罪科刑法條全文
刑法第二百七十七條：
  傷害人之身體或健康者，處三年以下有期徒刑，拘役或一千元以下罰金。
  犯前項之罪，因而致人於死者，處無期徒或七年以上有期徒刑，致重傷者，處三年
  以上、十年以下有期徒刑。


司法院資訊處製作；財團法人民間司法改革基金會備份。
